【裁判字號】    95,苗小,669
【裁判日期】    951031
【裁判案由】    給付承攬報酬
【裁判全文】
臺灣苗栗地方法院民事小額判決         95年度苗小字第669號
原      告  廣田資訊有限公司
法定代理人  丙○○
被      告  苗栗縣泰安鄉公所
法定代理人  乙○○
訴訟代理人  甲○○
上列當事人間請求給付承攬報酬事件，原告聲請對被告發支付命
令，被告於法定期間提出異議，視為起訴，本院於民國95年10月
20日言詞辯論終結，判決如下：
    主  文
被告應給付原告新臺幣壹萬肆仟陸佰肆拾元，及自民國九十五年
八月一日起至清償日止，按週年利率百分之五計算之利息。
訴訟費用由被告負擔。
本判決得假執行。
    事實及理由
一、原告起訴主張：原告承攬被告發包之「94年度部落資源池造
    產重點示範部落計畫─龍山部落資訊網站建置與維護工程」
    （下稱系爭工程），契約價款新臺幣（下同）120,000 元。
    原告依約完成工作後，被告卻短付價金14,640元。爰依承攬
    之法律關係，訴請被告給付14,640元，及自支付命令送達翌
    日起至清償日止，按週年利率5%計算之法定遲延利息。並聲
    明：如主文第1 項所示。
二、被告則以下列各詞置辯：
  (一)原告向被告承攬系爭工程，約定應於民國95年3 月31日完工
    ，工作內容含(1)網站架設(2)網站佈置於泰安鄉斯瓦細格部落
    文化觀光產業發展協會部落圖書資訊站之主機中(3)2 小時教
    育訓練。嗣原告於95年3 月31日申請驗收，雙方定於95年 4
    月7 日假龍山部落圖書資訊站辦理驗收，驗收結果因網頁內
    容不足，未能呈現部落特色，遂請原告於15日內重新建置後
    申請複驗；後原告於95年4 月21日申請複驗，雙方定於同年
    月26日進行複驗，驗收結果被告同意原告修正之內容，並請
    原告重新檢視文章錯別字及增加網頁美編後，於3 日內將修
    正資料送達被告，此部份被告已依限於95年4 月28日函送被
    告審議通過。另上開網站應佈置於部落圖書資訊站之主機部
    分，泰安鄉斯瓦細格部落文化觀光產業發展協會前雖於95年
    初即向中華電信公司申請租用光纖網路，然因中華電信公司
    未能於兩造所定之履約期限即95年3 月31日前至協會裝機設
    定網路連線，致原告未能於履約期限內，將網站佈置於協會
    主機。其後中華電信公司於95年5 月29日完成連線，經通知
    原告施工，原告業於同年6 月1 日完成網站佈置於主機，並
    測試確認完畢。至於2 小時教育訓練部分，雖經原告於95年
    4 月7 日驗收當日指導協會人員網站之操作，惟已較合約期
    限遲延7 日。
  (二)本件完工期限之爭議，雖事涉中華電信公司網路連線之安裝
    ，非可歸咎於原告，然因原告於履約期間僅以電話向業務單
    位反應，而未依採購契約書第14、15條之約定，以書面申請
    延期履約，為此被告遂依上開契約書第11條約定，每逾1 日
    ，請求原告按日支付合約總價款千分之二之違約金，原告遲
    至95年6 月1 日始完工，已逾合約期限61日，依合約總價12
    0,000 元計算，每日應給付240 元之違約金，61日共計14,6
    40元，而除此之外之價金被告均已給付完畢。是被告既已給
    付全部價金，原告之請求即無理由。
  (三)並聲明：原告之訴駁回。
三、查原告承攬被告發包之系爭工程，約定契約價款為120,000
    元，契約內容含(1)網站架設(2)網站佈置於泰安鄉斯瓦細格部
    落文化觀光產業發展協會部落圖書資訊站之主機中(3)2 小時
    教育訓練；工程期限至95年3 月31日止；嗣雙方於95年4 月
    7 日辦理驗收，驗收結果因網頁內容不足，遂請原告於15日
    內重新建置後申請複驗，後於同年月26日進行複驗，驗收結
    果被告同意原告修正之內容；及中華電信公司於95年5 月29
    日始完成光纖網路連線，連線後原告於同年6 月1 日完成網
    站佈置於主機，並測試確認完畢等事實，為兩造所不爭，並
    有被告提出之採購契約書在卷可憑（見卷第16頁），自堪信
    為真實。
四、惟原告主張被告短付價金14,640元一節，則為被告所否認，
    並以前揭情詞置辯。經查：
  (一)網站架設部分，原告業於95年3 月31日前完成，並經被告於
    同年4 月7 日及同年4 月26日驗收、複驗完畢，為兩造所不
    爭，堪認原告此部份已依限完工。
  (二)網站佈置於部落圖書資訊站之主機部分，經查此部份係因中
    華電信公司遲至95年5 月29日始完成光纖網路之連線，而原
    告於接獲連線完成之通知後，已於同年6 月1 日將網站佈置
    於主機，且測試確認完畢，足見此部份工程之延誤，顯非可
    歸責於原告，而此並為被告所自認（見卷第14頁）。參以兩
    造採購契約書第11條約定，原告應交付之項目，除有不可歸
    責之因素外，若超過所規定之交付期限仍未交付，每逾1 日
    ，被告得請求原告按日支付合約總價款千分之二之違約金，
    由被告就應付款內扣抵（見卷第18頁）。準此以觀，自須原
    告有可歸責之事由，而致遲延完成工作內容時，被告始得請
    求原告支付違約金。茲原告既無可歸責之事由，則被告依據
    上開採購契約書第11條約定，自合約價款中扣抵違約金14,6
    40元，洵屬無據。
  (三)被告雖抗辯：原告未以書面向被告申請延期，依採購契約書
    第14、15條之約定，仍屬延誤工程，應給付被告違約金云云
    。查採購契約書第14條約定：不可歸責於雙方之事由，非雙
    方所能控制之不可抗力及事實，致阻礙或遲延交付，當事人
    之一方得依本合約第15條之約定辦理；第15條約定：合約之
    修改、變更、更正或解除，均應以書面為之，並經雙方書面
    同意，始生效力。上開約定旨在規範因不可抗力致雙方合意
    變更或修改契約內容時，應以書面為之，以昭慎重。惟按本
    件網站佈置於主機之延誤，係因中華電信公司遲未安裝光纖
    網路連線所致，已如前述，其非不可抗力之事由至明，是被
    告已無依上開約定，要求原告以書面申請展期之餘地。況上
    開延誤既不可歸責於原告，則原告亦無申請延期之義務。是
    以被告抗辯原告應以書面申請延期，否則仍應負擔工程延誤
    之責任，要屬無據，不足憑採。
  (四)2 小時教育訓練部分，被告既已自認原告業於95年4 月7 日
    驗收當日教導協會人員網站之操作（見卷第13頁），衡諸原
    告本須在被告就網頁設計部分進行驗收完畢後，始得依最後
    確認之內容對協會人員進行教育訓練，自無要求原告於尚未
    完成驗收前，即對協會人員進行教育訓練之理。是以被告抗
    辯原告於95年4 月7 日驗收當日始教導協會人員網站之操作
    ，已較合約期限遲延7 日云云，委不足採。
五、綜上所述，原告既已完成系爭工程之施作，而網站佈置於部
    落圖書資訊站之主機部分，遲至95年6 月1 日始完成，復不
    可歸責於原告，則被告自原告應領取之價款中扣抵違約金14
    ,640元，自屬無據。從而原告依承攬之法律關係，請求被告
    給付14,640元，及自支付命令送達翌日即95年8 月1 日起至
    清償日止，按週年利率5%計算之法定遲延利息，為有理由，
    應予准許。
六、本件係訴訟標的金額在100,000 元以下之民事小額訴訟，本
    院為被告敗訴之判決，應依民事訴訟法第436 條之20規定，
    依職權宣告假執行。
七、據上論結，本件原告之訴為有理由，依民事訴訟法第436 條
    之23、第436 條第2 項、第78條、第436 條之20，判決如主
    文。
中    華    民    國    95    年    10    月    31    日
                  苗栗簡易庭  法  官  黃佩韻
以上正本係照原本作成。
如不服本判決，應於判決送達後20日內，以判決違背法令為理由
，向本院提出上訴狀並表明上訴理由，並須按他造當事人之人數
附具繕本。
上訴理由應表明：一、原判決所違背之法令及其具體內容。二、
依訴訟資料可認為原判決有違背法令之具體事實。
                              書記官  蔡健忠
中    華    民    國    95    年    10    月    31    日


司法院資訊處製作；財團法人民間司法改革基金會備份。
